【裁判字號】    90,上易,1852
【裁判日期】    900919
【裁判案由】    傷害
【裁判全文】
臺灣高等法院高雄分院刑事判決                    九十年度上易字第一八五二號
    上  訴  人  台灣高雄地方法院檢察署檢察官
    上  訴  人
    即  被  告  丙○○
    被      告  乙○○
右上訴人因被告乙○○等傷害案件，不服台灣高雄地方法院九十年度易字第三二０二
號中華民國九十年九月十九日第一審判決（起訴案號：台灣高雄地方法院檢察署九十
年度偵字第一一一八七號），提起上訴，本院判決如左：
    主  文
上訴駁回。
    事實及理由
一、本案經本院審理結果，認第一審判決認事用法及量刑均無不當，應予維持，並引
    用第一審判決書記載之事實、證據及理由（如附件）。
二、檢察官上訴意旨以：被告乙○○僅因上訴人即被告（下稱被告）丙○○停車不當
    ，即出手毆打被告丙○○致受有頭部外傷、腦震盪、右上眼瞼裂傷（一×０‧二
    甲分及一×０‧一甲分）、鼻樑擦傷（二×０‧五甲分）及牙齒挫傷等傷害，惡
    性非輕，原審判決量處被告乙○○拘役四十五日，尚屬過輕。又被告丙○○僅因
    乙○○要求移動小客車至他處，即心生不滿，出手毆打乙○○，原審僅量處被告
    丙○○拘役十五日，亦屬過輕等語。
三、被告丙○○上訴意旨以：被告乙○○於事情發生後，並無明顯傷痕，已經證人即
    醫師楊貴生證述在卷，至證人謝慶良歷次供述前後不一，且與被告二人傷害結果
    不同，證人謝慶良之證言顯然偏頗不實，原審未予詳查，難以信服等語。
四、經查：（一）被告丙○○因將其車輛停放在被告乙○○父親住處前，致使車輛無
    法出入，被告乙○○乃打電話通知被告丙○○駛離，詎被告丙○○前來時態度惡
    劣，雙方因而發生口角，被告丙○○並先出手推被告乙○○，二人因而互毆等情
    ，業據被告乙○○指述甚明，且證人謝慶良於九十年六月二十九日及同年七月三
    十一日在偵查中亦分別證述：「（問：有無看到他二人打架？）有的，我當時在
    店裡，就在店門口吵架，他們因為車輛停放不當，當時我聽到丙○○口氣不好的
    說車子停在門口是要打死人嗎？然後他們到事發地點，是趙某先出手推楊某，楊
    某也出手推趙某，後來我看到他二人互毆，．．．」、「（問：你當天看到他們
    如何打？）丙○○推乙○○，乙○○也推回去，乙○○出手打到丙○○眼睛，二
    人都有出手各打對方一下，．．．」、「是丙○○先推乙○○，乙○○並推回去
    先出手」等語。證人謝慶良就毆打次數及部位等細節敘述固非詳盡，然核以證人
    謝慶良前後證言尚無矛盾之處，亦與被告乙○○指述大致相符。況證人謝慶良與
    被告二人間，並無怨隙或特殊情感，苟無其情，應無設詞誣陷或偏袒一方之理，
    是證人謝慶良之證言應堪採取。（二）被告二人互毆之情，已如前述，而被告乙
    ○○於九十年三月十日警訊時，已陳述因互毆造成手臂酸痛，嗣於同年月十二日
    因左肩扭傷至原祿骨科醫院就診，亦有該醫院出具之診斷證明書附警訊卷可稽。
    至證人即楊貴生醫師於偵查中證述：「．．．外表沒有明顯傷痕，外表如有受傷
    ，就是挫傷．．．」等語，實係說明被告乙○○外表並有挫傷現象，尚非表示被
    告乙○○未受傷。綜上各情，被告乙○○指述遭被告丙○○毆打成傷，即可採信
    。
五、原審判決以被告丙○○傷害犯行明確，並審酌被告丙○○任意停車，事後復態度
    不佳，並先出手推被告乙○○，二人始互萌傷害之動機，再被告乙○○造成被告
    丙○○之傷害程度較重，又被告二人遇事不以理性溝通，反訴諸暴力相向，及犯
    後態度等一切情狀，量處被告乙○○拘役四十五日，量處被告丙○○拘役十五日
    ，並均諭知易科罰金之折算標準，認事用法核無違誤，量刑亦屬相當。檢察官及
    被告趙憶雄之上訴，均無理由，應予駁回。
據上論斷，應依刑事訴訟法第三百六十八條、第三百七十三條，判決如主文。
本案經檢察官彭南雄到庭執行職務。
中        華        民        國    九十    年    十二    月    十一    日
                              臺灣高等法院高雄分院刑事第二庭
                                  審判長法官  曾永宗
                                        法官  邱永貴
                                        法官  郭玫利
右正本證明與原本無異。
不得上訴。
                                      書記官  高惠珠
中    華    民    國      九十      年      十二      月    十 三       日
                                      Ｆ
附件：
臺灣高雄地方法院刑事判決                          九十年度易字第三二二號
    甲  訴  人  臺灣高雄地方法院檢察署檢察官
    被      告  乙○○  男三十五歲（民國○○○年○○月○○日生）
                        住高雄市○○區○○里○○○路三三號六樓之一
                        身分證統一編號：Ｅ一二一一三八七號
    被      告  丙○○  男四十歲（民國○○○年○月○○日生）
                        住高雄市鼓山區○○○路二五巷十五號
                        居高雄市鼓山區○○○路二五巷二六弄五號
                        身分證統一編號：Ｅ一二三六三五七號
右列被告等因傷害案件，經檢察官提起甲訴（九十年度偵字第一一一八七號），本院
判決如左：
    主  文
乙○○傷害人之身體，處拘役肆拾伍日，如易科罰金，以參佰元折算壹日。
丙○○傷害人之身體，處拘役拾伍日，如易科罰金，以參佰元折算壹日。
    事  實
一、乙○○與丙○○係鄰居關係，於民國九十年三月九日上午六時許，因丙○○將其
    使用之車牌號碼ＸＧ─九六三二號自小客車，停放在高雄市鼓山區○○○路二十
    號之一乙○○父親之住處前，致使乙○○之車輛無法出入，經乙○○以電話聯絡
    丙○○前來駛離該車，致丙○○頗有微詞，二人因而發生口角，丙○○乃出手推
    擠乙○○，乙○○旋即回推丙○○，二人分別進而基於傷害之犯意，徒手相互毆
    打，造成丙○○受有「頭部外傷、腦震盪、右上眼瞼裂傷１Ⅹ０‧２甲分及１Ⅹ
    ０‧１甲分、鼻樑擦傷２Ⅹ０‧５甲分及牙齒挫傷」等傷害，乙○○亦受有「左
    肩扭傷」之傷害。
二、案經乙○○、丙○○訴由高雄市政府警察局鼓山分局移送台灣高雄地方法院檢察
    署檢察官偵查起訴。
    理  由
一、右揭傷害告訴人丙○○之事實，業據被告乙○○於警訊及偵、審時均供承不諱，
    核與證人即告訴人丙○○於警訊及偵、審時證述之情節大致相符，並有證人即在
    場目擊之販賣早點之謝慶良於偵查時證述屬實，且有告訴人丙○○之診斷證明書
    乙紙附卷可稽；是被告乙○○之自白核與事實相符，堪信為真實。從而，被告乙
    ○○上開傷害之犯行，事證明確，應堪認定。
二、訊據被告丙○○固坦認確有於右揭時、地，因停車糾紛而與告訴人乙○○發生口
    角爭執之事實不諱，惟矢口否認有何傷害犯行，辯稱：當時因停車問題，伊與乙
    ○○發生口角，因而引起乙○○不滿，乙○○即揮拳打中伊臉部，致使伊眼鏡落
    地，所以伊根本無法反擊，本件僅乙○○毆打伊，伊並無出手毆打乙○○，又證
    人謝慶良前後證詞並不一致，且與乙○○之指述亦相互矛盾，並不足採信，而乙
    ○○所提出受有左肩扭傷之傷害，可能因乙○○毆打伊時使力不當所造成，並非
    伊所致云云。然查：前揭傷害告訴人乙○○之事實，業據證人即告訴人乙○○於
    警訊及偵、審時證述甚詳，其證稱：於九十年三月九日上午六時許，因丙○○將
    其車輛停放在高雄市鼓山區○○○路二十號之一伊父親住處前，致使車輛無法出
    入，伊撥打車上所留電話予丙○○前來駛離該車，但丙○○前來時態度十分惡劣
    ，雙方因而發生口角，丙○○並以手推伊，伊即以手反推丙○○，丙○○即揮拳
    打伊頭部，伊被擦打到，始徒手反擊，二人因而互毆，因伊大部分遭丙○○以拳
    頭擊打中左肩，所以造成伊左肩扭傷、疼痛，而伊當時雖受有其他傷害，但並未
    前去驗傷，無法提出證明等語，並證人即場目擊之販賣早點之謝慶良於偵查時證
    陳：於九十年三月九日早上，被告等在伊店門口附近，因停車問題發生糾紛，當
    時伊聽見丙○○口氣不好說：車子停在門口是要打死人嗎？後丙○○先出手推乙
    ○○，乙○○也出手推丙○○，並即先出手毆打丙○○，後來即見二人互毆，一
    下子就結束了，後丙○○彎腰撿起眼鏡並將車開走，乙○○亦跟著回家去等語，
    證人即為告訴人乙○○診治之原祿骨科醫師楊文貴於偵查時證稱：病患乙○○確
    因左肩疼痛而前來就診，造成該扭傷之原因很多，如運動、工作等等，乙○○僅
    說會疼痛，外表並無明顯傷痕，伊開口服藥及注射為乙○○治療等語，並有原祿
    骨科醫院九十年七月十九日朝醫字第九○七一九號函及該醫院所開立告訴人乙○
    ○之診斷證明書乙紙在卷足憑。而證人謝慶良與被告丙○○間，並無何怨隙存在
    ，苟無其情，應無設詞誣陷被告丙○○之理，且證人謝慶良亦證述被告乙○○上
    開傷害之事實，並無偏袒任何一方之情事，又觀之證人謝慶良於偵查時前後二次
    之證述大致相符，並無相互不一之情形，雖證人謝慶良與被告乙○○所述，被告
    乙○○係揮打一拳或二拳以攻擊被告丙○○之細節，或有出入，然證人因觀察上
    或記憶上之因素，所述之細節或與實際發生情形稍有出入，尚不得據此即認證人
    之證詞不足採信；準此，證人謝慶良上開證詞，自堪信屬真實。又參以診斷證明
    書傷勢之記載，告訴人乙○○所述與常情無違，應為真實，有診斷證明書乙紙附
    卷可按；況當時被告等雙方既因停車糾紛，而有言語上之衝突在先等情。綜上，
    告訴人乙○○所受之上開傷害，顯係被告丙○○傷害行為所致；是被告丙○○所
    辯上情，應屬事後卸責之詞，尚難採信。綜上，被告丙○○上開傷害之犯行，事
    證明確，亦堪認定。
二、核被告乙○○及丙○○所為，均係犯刑法第二百七十七條第一項之普通傷害罪。
    爰審酌被告等之品行非劣，因被告丙○○任意停車，致影響被告乙○○出入之停
    車糾紛，事後並態度不佳，而互萌傷害之動機、傷害之手段，被告乙○○所造成
    被告丙○○之傷害程度較重，並被告等遇事不以理性溝通，反訴諸暴力相向，及
    犯後態度等一切情狀，分別量處如主文所示之刑，並均諭知易科罰金之折算標準
    ，以資懲儆。
據上論斷，應依刑事訴訟法第二百九十九條第一項前段，刑法第二百七十七條第一項
、第四十一條第一項、罰金罰鍰提高標準條例第一條前段、第二條，判決如主文。
本案經檢察官陳永章到庭執行職務。
中      華      民      國        九十    年      九    月      十九    日
                                  臺灣高雄地方法院刑事第六庭
                                      法  官   洪榮家
右正本證明與原本無異。
如不服本判決，應於判決送達後十日內，向本院提出上訴狀。
                                      書記官    陳寰瑛
中      華      民      國        九十    年      九    月      十九    日
附錄本案論罪科刑法條全文：
刑法第二百七十七條第一項：
  傷害人之身體或健康者，處三年以下有期徒刑、拘役或一千元以下罰金。


司法院資訊處製作；財團法人民間司法改革基金會備份。
